【裁判字號】    90,交聲,28
【裁判日期】    900413
【裁判案由】    聲明異議
【裁判全文】
臺灣臺中地方法院交通事件裁定                    九十年度交聲字第二十八號
        原處分機關  交通部公路局台中區監理
        受處分人    甲○○
        即異議人
        代理人      陳建堯
右列受處分人因違反道路交通管理處罰條例案件，對於交通部公路局台中區監理所於
民國八十九年十二月二十六日所為之處分（中監違字第裁六０─Ｈ00000000
號），聲明異議，本院裁定如左：
        主  文
異議駁回。
        理  由
一、本件原處分機關以：本案係台中縣警察局烏日分局於民國八十九年九月十六日以
    中縣警交字第Ｈ00000000號舉發違反道路交通管理事件通知單舉發甲○
    ○女士所有ＬＳ─八二一九號自小客車「一、闖紅燈（直行北上車道）二、經警
    鳴笛未停車受檢，不服稽查」之違規事實，異議人未依指定應到案日到案，本所
    於八十九年十二月二十六日以中監違字第裁六０─Ｈ00000000號裁決書
    ，依道路交通管理處罰條例第五十三條、第六十條第二項第一款、第六十三條道
    路交通管理事件統一裁罰標準表之規定，於期限內繳納罰款者，處以法定最低額
    ，逾期者，處以法定最高額，並計違規點數四點，於法並無不當等語。
二、受處分即異議人甲○○則以：受處分人當天車子並未行駛中山路、和平巷之路段
    ，且本人行駛，一向奉公守法，並無前述之違規情形等語。
三、按汽車駕駛人，行經有燈光號誌管制之交叉路口闖紅燈者，處新台幣一千八百元
    以上三千六百元以下罰鍰；汽車駕駛人，駕駛汽車不服從交通勤務警察或依法令
    執行交通指揮、稽查任務人員之指揮或稽查者，處新台幣九百元以上一千八百元
    以下罰鍰；又違反本條例第五十三條及第六十條第二項第一款者，除依原條款處
    罰鍰外，並各計違規點數三點、一點。道路交通管理處罰條例第五十三條、第六
    十條第二項第一款、第六十三條第一項第一款及第三款，分別定有明文。
四、經查：受處分人即異議人甲○○所有車牌號碼ＬＳ─８２１９號汽車，於八十九
    年九月十六日二十時五十八分許，在台中縣烏日鄉○○路○段與和平路口因闖紅
    燈（直行北上車道），經警鳴笛未停車受檢，不服稽查，為臺中縣警察局烏日分
    局執勤員警抄錄車牌號碼並記下為豐田、綠色之自小客車後，經查核電腦均無誤
    後始逕行舉發一節，業據證人即執勤員警劉廷華於本院調查中結證屬實，並開具
    台中縣警察局中縣警交字第H00000000號舉發違反道路交通管理事件通知單，在
    卷可憑。且查告發員警於記明車輛牌照號碼、車型等可資辯明之資料後，依違反
    道路交通管理事件統一裁罰標準及處理細則第二十三條第一項第一款、同條第二
    項規定，逕行舉發，於法並無不合。再舉發員警與受處分人素不相識，茍無該違
    規情事，舉發員警當無濫行舉發之理。受處分人代理人雖辯稱：「車輛登記是甲
    ○○的名字，是我在開的，當天車輛是在台南，並不在台中，收到紅單以後，我
    查我行程表確實是在台南。」，惟未能提出相關實證以供調查，受處分代理人前
    開所辯，顯係卸責之詞，委無可採。又逕行舉發違反道路交通管理事件，經汽車
    所有人依通知單之應到案日期前到案，並告知違規駕駛人姓名、身分證統一編號
    及住址者，處罰機關應即另行通知違規駕駛人到案依法處理；逾應到案日期，處
    罰機關應依本條例第八十五條第三項規定處罰該汽車所有人。從而，原處分機關
    交通部公路局台中區監理所據以援引前開規定，裁處受處分人即異議人甲○○罰
    鍰新台幣五千四百元整，並記違規點數四點，並無不當。本件異議為無理由，應
    予駁回。
四、據上論斷，應依道路交通案件處理辦法第十九條，裁定如主文。
中      華      民      國    九十      年      四      月     十三     日
                                臺灣臺中地方法院交通法庭
                                      法  官  許金樹
右正本證明與原本無異。
如不服本裁定，應於送達後五日內，向本院提出抗告狀。
                                      書記官
中      華      民      國    九十      年      四      月     十六     日


司法院資訊處製作；財團法人民間司法改革基金會備份。
